【裁判字號】    99,訴,31
【裁判日期】    990224
【裁判案由】    毒品危害防制條例
【裁判全文】
臺灣基隆地方法院刑事判決                99年度訴字第31號
公  訴  人  臺灣基隆地方法院檢察署檢察官
被      告  乙○○
上列被告因違反毒品危害防制條例案件，經檢察官提起公訴（98
年度毒偵字第2009號），被告於準備程序中為有罪之陳述，經本
院合議庭裁定由受命法官獨任行簡式審判程序，本院判決如下：
    主  文
乙○○施用第一級毒品，累犯，處有期徒刑捌月。
    事  實
一、乙○○前因施用毒品案件，經觀察、勒戒後，因認無繼續施
    用毒品之傾向，於民國87年9 月19日釋放出所，並經臺灣基
    隆地方法院檢察署檢察官以87年度偵字第3496號不起訴處分
    ；復因施用毒品案件，經觀察、勒戒後，因認有繼續施用毒
    品之傾向，經本院以89年度毒聲字第2257號裁定令入戒治處
    所強制戒治，於90年7 月31日停止戒治付保護管束，接續執
    行徒刑，於90年12月10日因保護管束期滿執行完畢，並因同
    案經本院以89年度訴字第839 號判決判處有期徒刑10月、3
    月，應執行有期徒刑1 年確定；又因施用毒品案件，經臺灣
    高等法院以93年度上訴字第1020號判決判處有期徒刑1 年2
    月確定；另因施用毒品案件，經本院以93年度易字第88號判
    決判處有期徒刑7 月確定，嗣經臺灣高等法院就上開93年上
    訴字第1020號及93年度易字第88號判決所科之刑，以93年度
    聲字第901 號裁定應執行有期徒刑1 年7 月確定，迄於94年
    9 月7 日因縮刑期滿執行完畢。又因竊盜案件，經本院以96
    年度基簡字第326 號判決判處有期徒刑4 月確定（後經減刑
    為有期徒刑2 月），而於96年7 月31日執行完畢。復因施用
    毒品案件，再分經本院以96年度訴字第345 號判決判處有期
    徒刑1 年（後經減刑為有期徒刑6 月）、以96年度訴字第76
    8 號判決判處有期徒刑8 月、以96年度訴字第1090號判決判
    處有期徒刑7 月（該案上訴後，經臺灣高等法院以97年度上
    訴字第868 號判決上訴駁回，併與96年度訴字第768 號案件
    所科之刑，經臺灣高等法院裁定應執行有期徒刑1 年2 月確
    定），上揭3 案接續執行，後於98年6 月18日執行完畢。
二、詎其未戒除毒癮，基於施用第一級毒品海洛因之犯意，於98
    年11月3 日中午12時許，在基隆市○○區○○路公園廁所，
    以將第一級毒品海洛因置入注射針筒內，加水混合後注射手
    臂血管之方式，施用海洛因1 次。嗣於98年11月5 日中午12
    時30分許，警員持本院核發之搜索票前往基隆市○○區○○
    路56之2 號搜索，而為警查獲，經其同意採集其尿液送驗後
    ，始悉上情。
三、案經基隆市警察局第三分局報請臺灣基隆地方法院檢察署檢
    察官偵查起訴。
    理  由
壹、程序事項
    被告所犯者非為死刑、無期徒刑、最輕本刑為3 年以上有期
    徒刑之罪或高等法院管轄第一審案件，其於準備程序進行中
    ，先就被訴事實為有罪之陳述，經告知其簡式審判程序之旨
    ，並聽取公訴人、被告之意見後，本院合議庭依刑事訴訟法
    第273 條之1 第1 項之規定，裁定由受命法官獨任以簡式審
    判程序進行本案之審理。
貳、實體事項
一、事實認定部分
    上開事實，業據被告於偵查及本院審理時坦承不諱，且被告
    為警查獲後，採集之尿液檢體經送臺灣尖端先進生技醫藥股
    份有限公司檢驗，確呈海洛因代謝物嗎啡、可待因之陽性檢
    驗結果，此有該公司98年11月18日出具之濫用藥物檢驗報告
    及基隆市警察局第三分局偵辦毒品案件尿液檢體對照表附卷
    可稽，足認被告之自白與事實相符，足以採信。查被告前經
    觀察勒戒執行完畢釋放後5 年內，多次再犯施用毒品罪，經
    法院判處如事實欄一所示有期徒刑等情，有臺灣高等法院被
    告前案紀錄表在卷可稽。被告既曾於「五年內再犯」，且經
    法院判處罪刑確定，竟又再次於如事實欄二所示之時間，施
    用第一級毒品，被告即非屬毒品危害防制條例第20條第3項
    所定「五年後再犯」之情形，從而，檢察官依法逕行起訴，
    於法要無不合。綜上所陳，本案事證明確，被告施用第一級
    毒品犯行，洵堪認定，應依法論科。
二、論罪科刑部分
    查海洛因係毒品危害防制條例第2 條第2 項第1 款所定之第
    一級毒品，核被告施用第一級毒品海洛因之行為，係犯毒品
    危害防制條例第10條第1 項之施用第一級毒品罪。被告因施
    用而持有第一級毒品海洛因之低度行為，應為施用第一級毒
    品之高度行為所吸收，不另論罪。又被告前曾受如事實欄一
    所載有期徒刑之執行，此有臺灣高等法院被告前案紀錄表附
    卷可考，其於有期徒刑之執行完畢後，5 年以內故意再犯本
    件有期徒刑以上之罪，為累犯，應加重其刑。本院審酌被告
    犯罪之動機、吸食頻率、曾有多次施用毒品之前科仍不知戒
    除，惟犯罪後坦承犯行，且所犯之施用毒品犯行乃戕害自己
    身心健康，並未危及他人暨檢察官求處有期徒刑8 月妥適等
    一切情狀，量處如主文所示之刑。
據上論斷，應依刑事訴訟法第273 條之1 第1 項、第299 條第1
項前段，毒品危害防制條例第10條第1 項，刑法第11條前段、第
47條第1 項，判決如主文。
本案經檢察官甲○○到庭執行職務。
中    華    民    國    99    年    2    月    24     日
                  刑事第二庭法  官  黃梅淑
以上正本證明與原本無異。
如不服本判決應於收受本判決後10日內向本院提出上訴書狀，其
未敘述上訴理由者，並得於提起上訴後10日內向本院補提理由書
狀（均須按他造當事人之人數附繕本。）「切勿逕送上級法院」
中    華    民    國    99    年    2    月    24     日
                            書記官  盧鏡合
附錄論罪法條：
毒品危害防制條例第10條第1 項
施用第一級毒品者，處6 月以上5 年以下有期徒刑。

司法院資訊處製作；財團法人民間司法改革基金會備份。
